臺灣雲林地方法院刑事判決
111年度交易字第172號
公  訴  人  臺灣雲林地方檢察署檢察官
被      告  高琦浩


上列被告因公共危險案件，經檢察官提起公訴（111年度偵字第3
154號），被告於準備程序就被訴事實為有罪之陳述，經本院合
議庭裁定由受命法官獨任行簡式審判程序，判決如下：
    主  文
高琦浩犯不能安全駕駛動力交通工具罪，累犯，處有期徒刑柒月
。
    事  實
一、高琦浩於民國111年2月23日17時40分許起，在雲林縣○○市○○
    路000號萊爾富便利超商斗六雲萬店外飲用威士忌後，竟基
    於酒後駕駛動力交通工具之犯意，於同日18時20分許，自該
    處騎乘車牌號碼000-000號普通重型機車離去。嗣於同日18時
    26分許，行經雲林縣○○市○○路000巷00號旁，不慎自撞路旁
    盆栽後人車倒地，因此受傷送醫救治。經警據報前往醫院，
    於同日19時17分許測得其吐氣所含酒精濃度達每公升1.11毫
    克，而查知上情。
二、案經雲林縣警察局斗六分局報告臺灣雲林地方檢察署檢察官
    偵查起訴。
    理  由
一、程序方面：
    本案被告高琦浩所犯之罪，非死刑、無期徒刑、最輕本刑為
    3年以上有期徒刑之罪，或高等法院管轄第一審之案件，被
    告於準備程序中，就前揭被訴事實為有罪之陳述，經告以簡
    式審判程序之旨，並聽取被告與公訴人之意見後，本院爰依
    刑事訴訟法第273條之1第1項規定，裁定本案行簡式審判程
    序。
二、證據名稱：
  ㈠證人陳金主警詢證述。
  ㈡雲林縣警察局交通警察隊道路交通事故當事人酒精測定紀錄
    表。
  ㈢財團法人台灣商品檢測驗證中心呼氣酒精測試器檢定合格證
    書。
  ㈣道路交通事故現場圖暨調查報告表㈠、㈡、交通事故當事人登
    記聯單。
  ㈤雲林縣警察局舉發違反道路交通管理事件通知單。
  ㈥車輛詳細資料報表。
　㈦職務報告書。
　㈧現場照片。
  ㈨證號查詢機車駕駛人。
  ㈩被告高琦浩之自白。
三、論罪科刑：
　㈠核被告所為，係犯刑法第185條之3第1項第1款之不能安全駕
    駛動力交通工具罪。
　㈡被告前因公共危險案件，經本院以109年度交易字第440號判
    決判處有期徒刑6月確定，於110年10月8日執行完畢，有臺
    灣高等法院被告前案紀錄表（內容與被告刑案資料查註記錄
    表相同）在卷可參（檢察官已於起訴書中具體記載構成累犯
    之事實與依據，並當庭主張應加重其刑），其於受有期徒刑
    之執行完畢後，5年內故意再犯本案有期徒刑以上之罪，為
    累犯。而司法院大法官釋字第775號解釋意旨係指個案應量
    處最低法定刑、又無法適用刑法第59條減輕規定，致生罪責
    不相當之情形，法院始得依此解釋意旨裁量不予加重最低本
    刑。被告於前案執行完畢後，理應產生警惕作用而避免再犯
    罪，卻又更犯本案有期徒刑以上之罪，依其累犯及本案犯罪
    情節（詳如後述量刑因素），加重處罰並無產生上開釋字第
    775號解釋所指罪責不相當之情事，自應依刑法第47條第1項
    規定加重其刑。
  ㈢爰審酌被告酒後騎乘機車足以造成注意能力減低，提高重大
    違反交通規則之可能，除增加其他用路人無端風險，亦有危
    及被告自身安全之虞，且交通事故動輒造成死傷，其潛在之
    危害性不言可喻，況政府已對禁止酒駕行為大力宣導，並嚴
    加取締，被告對此危險性應有認識，卻輕忽危險駕駛可能造
    成死傷結果，於飲酒後吐氣所含酒精濃度每公升達1.11毫克
    ，已遠超出本罪規定不能安全駕駛動力交通工具之標準，仍
    貿然無照騎乘機車行駛於道路上，並因而肇事，造成自己受
    傷及他人財產損害，足見其心存僥倖，任意觸法，置己身及
    其他用路人之生命、身體、財產損失於不顧，危及道路交通
    安全秩序，被告本次為第6次酒後駕車犯行，惟念及被告犯
    後坦承犯行，所駕駛之動力交通工具為機車，其危險性較一
    般客車、貨車等4輪以上車輛為低，兼衡其自述高職畢業之
    教育程度，未婚、小孩甫出生，受雇從事工地營建工作，月
    收入約新臺幣4至5萬元，與父親、弟弟、同居人同住等一切
    情狀，量處如主文所示之刑。
據上論斷，應依刑事訴訟法第273條之1第1項、第299條第1項前
段，刑法第185條之3第1項第1款、第47條第1項，刑法施行法第1
條之1第1項，判決如主文。
本案經檢察官姜智仁提起公訴，檢察官顏鸝靚到庭執行職務。
中　　華　　民　　國　　111 　年　　6 　　月　　28　　日
                  刑事第五庭  法  官  張恂嘉
以上正本證明與原本無異。
如不服本判決應於收受判決後 20 日內向本院提出上訴書狀，並
應敘述具體理由；其未敘述上訴理由者，應於上訴期間屆滿後
20 日內向本院補提理由書（均須按他造當事人之人數附繕本）
。「切勿逕送上級法院」。
　  　　　　　　　　　　　   書記官　張宏清
中　　華　　民　　國　　111 　年　　6 　　月　　29　　日
附錄本案論罪科刑法條全文。
中華民國刑法第185條之3
駕駛動力交通工具而有下列情形之一者，處三年以下有期徒刑，
得併科三十萬元以下罰金：
一、吐氣所含酒精濃度達每公升零點二五毫克或血液中酒精濃度
    達百分之零點零五以上。
二、有前款以外之其他情事足認服用酒類或其他相類之物，致不
    能安全駕駛。
三、服用毒品、麻醉藥品或其他相類之物，致不能安全駕駛。
因而致人於死者，處三年以上十年以下有期徒刑，得併科二百萬
元以下罰金；致重傷者，處一年以上七年以下有期徒刑，得併科
一百萬元以下罰金。
曾犯本條或陸海空軍刑法第五十四條之罪，經有罪判決確定或經
緩起訴處分確定，於十年內再犯第一項之罪因而致人於死者，處
無期徒刑或五年以上有期徒刑，得併科三百萬元以下罰金；致重
傷者，處三年以上十年以下有期徒刑，得併科二百萬元以下罰金
。